【裁判字號】    98,交聲,309
【裁判日期】    980630
【裁判案由】    違反道路交通管理處罰條例聲明異議
【裁判全文】
臺灣新竹地方法院交通事件裁定         98年度交聲字第309號
移送機關    交通部公路總局新竹區監理所新竹市監理站
異議人即
受處分人    甲○○
代 理 人    宋英華律師
上列異議人即受處分人因違反道路交通管理處罰條例案件，對於
交通部公路總局新竹區監理所民國98年4 月20日竹監自字第裁50
－E00000000 號裁決書，聲明異議，本院裁定如下：
    主  文
異議駁回。
    理  由
一、原處分意旨略以：異議人即受處分人甲○○於民國98年4 月
    18日23時45分許駕駛車號Z6-2159 號自小客車，行經新竹縣
    關西鎮仁安里台三線南下57公里處，因有「汽車駕駛人酒精
    濃度超過規定標準」之違規行為，經新竹縣政府警察局新埔
    分局關西分駐所員警鍾富欽當場填製竹縣警交字第E0000000
    0 號舉發違反道路交通管理事件通知單（下稱舉發通知單）
    ，爰依道路交通管理處罰條例第35條第1 項第1 款規定，裁
    處異議人罰鍰新台幣（下同）1 萬9 千5 百元，吊扣駕駛執
    照12 個 月，並施以道路交通安全講習。
二、異議意旨略以：伊對於上開酒駕違規之事實並不爭執，惟按
    修正後之道路交通處罰條例第68條規定已將「吊扣」等字刪
    除，則駕駛人受吊扣駕駛執照處分時，應僅限於違規時所駕
    駛車輛種類之駕駛執照，而不應再吊扣其他各級車類之駕駛
    執照，伊違規當時係駕駛普通小型車，原處分機關卻將其職
    業聯結車駕照吊扣12個月，於法顯有未合，爰聲明異議，請
    求撤銷原處分此部分之處分等語。
三、按受處分人不服道路交通管理處罰條例第8 條所定主管機關
    所為之處罰，得於接到裁決書之翌日起20日內，向管轄地方
    法院聲明異議，道路交通管理處罰條例第87條第1 項定有明
    文。次按交通法庭認聲明異議不合法律上之程式或其異議權
    已經喪失者，應以裁定駁回之，但其不合法律上之程式可補
    正者，應先定期命為補正，逾期不補正者，即予駁回，道路
    交通案件處理辦法第18條亦有明文。
四、經查：異議人即受處分人甲○○於98年4 月18日23時45分許
    駕駛車號Z6-2159 號自小客車行經新竹縣關西鎮仁安里台三
    線南下57公里處，因「汽車駕駛人酒精濃度超過規定標準」
    遭員警取締舉發，經原處分機關於98年4 月20日以竹監自字
    第裁50－E00000000 號裁決書，依道路交通管理處罰條例第
    35條第1 項第1 款規定裁處罰鍰19500 元，吊扣駕駛執照12
    個月，並施以道路交通安全講習，而該份裁決書業於同日交
    付異議人簽收而為送達等情，有上開交通部公路總局新竹區
    監理所新竹市監理站該裁決書1 份、送達證書1 份在卷可稽
    ，故上開裁決書已於98年4 月20日發生送達之效力；又異議
    人設籍於桃園縣龍潭鄉○○村○○街160 號，此觀諸上開送
    達證書、本院依職權查閱之異議人戶籍資料、及異議人聲明
    異議狀所陳明之地址甚明，故其向位於新竹縣新埔鎮○○路
    ○段58號之交通部公路總局新竹區監理所聲明異議，在途期
    間為3 日；從而，異議人最遲應於98年5 月13日向原處分機
    關聲明異議，然本件異議人卻遲於97年5 月20日始向原處分
    機關聲明異議，此有異議人之異議聲明書（見其上交通部公
    路總局新竹區監理所收文章戳）附於本院卷內可按，是異議
    人聲明異議已逾道路交通管理處罰條例第87條第1 項所定之
    20日不變期間，其聲明異議顯不合法律上之程式，且無從補
    正，自應予以駁回。
五、據上論結，應依道路交通案件處理辦法第18條，裁定如主文
    。
中    華    民    國    98    年    6     月    30    日
                  交通法庭  法  官  蔡川富
以上正本證明與原本無異。
如不服本裁定，應於裁定送達後5日內向本院提出抗告狀。
中    華    民    國    98    年    6     月    30    日
                            書記官  朱苑禎


司法院資訊處製作；財團法人民間司法改革基金會備份。
